---
title: "EJERCICIOS"
author: "Morante_Suarez&Velasquez_Fernandez"
date: "18/11/2021"
output: github_document
---

```{r setup, include=FALSE}
knitr::opts_chunk$set(echo = TRUE)
```

## Parte 01
## Calcula los valores numericos aproximados
### 01 Calcula los valores numericos aproximados
```{r}
(0.3*0.15)/(0.3*0.15+0.2*0.8+0.5*0.12)
(5^6)/factorial(6)*exp(-5)
choose(20,7)*0.4^7*0.6^13
```
### 02 Realizar la siguiente suma
```{r}
m<-1:1000
sum(m)
((2^11)-1)/(2-1)
```
### 03 El vector grupo representa el grupo al que pertenece una serie de alumnos
```{r}
load(url("https://goo.gl/uDzU8v"))
```
```{r}
"a.¿Cuantos elementos tiene?"
length(grupo)
```
```{r}
"b. ¿En que posiciones del vector esta la letra A"
which(grupo=="A")
```
### 04 El vector nota representa la nota de un examen de los alumnos que estan en los grupos del vector grupo
```{r}
"a.¿Cuanto suman todas las notas?"
sum(nota)
```
```{r}
"b. ¿Cual es la media aritmetica de todas las notas?"
mean(nota)
```
```{r}
"c. ¿En que posiciones estan las notas mayores de 7.0?"
which(nota>7.0)
```
```{r}
"d. Visualiza las notas ordenadas de mayor a menor"
sort(nota,decreasing=TRUE)
```
```{r}
"e. ¿En que posicion esta la nota maxima?"
which(nota==max(nota))
```
### 05 A partir de los vectores grupo y nota definidos
```{r}
"a.Suma las notas de los 10 primeros alumnos del vector"
grupo_ben=data.frame(grupo,nota)
sum(head(grupo_ben$nota,10))
```
```{r}
"b.¿Cuantos alumnos hay del grupo C?"
length(grupo[grupo=="C"])
```
```{r}
"C.¿Cuantos alumnos han aprobado?"
length(nota[nota>5])
```
```{r}
"d.¿Cuantos alumnos del grupo B han aprobado?"
approved<-which(grupo_ben$grupo=="B"&grupo_ben$nota>5)
length(approved)
```
```{r}
"e.¿Que porcentaje de alumnos del grupo C han aprobado?"
which(grupo=="C"&nota>5)
length(grupo=="C"&nota>5)
length(which(grupo=="C"&nota>5))
length(which(grupo_ben$grupo=="C"&grupo_ben$nota>5))/length(which(grupo_ben$grupo=="C"))
```
```{r}
"f.¿De que grupos son la maxima y minima notas de toda la muestra?"
which.max(grupo_ben$nota)
grupo_ben$grupo[120]
which.min(grupo_ben$nota)
grupo_ben$grupo[142]
```
```{r}
"g.Nota media de los alumnos de grupo A y B,juntos,considerando solo a los que han aprobado"
which(grupo_ben$grupo=="A"&grupo_ben$nota>5)
which(grupo_ben$grupo=="B"&grupo_ben$nota>5)
notas_A<-nota[c(2,17,28,108)]
notas_B<-nota[c(13,18,65,86,103,148,170,176,186,187)]
notas_C<-nota[c(2,17,28,108,13,65,86,103,148,170,176,186,187)]
mean(notas_C)
```
### 06 Calcula el percentil 66 de las notas de todos los alumnos, y también de los alumnos del grupo C.
```{r}
66*length(nota)/100
nota_ordenada <- sort(nota)
nota_ordenada -> nota
nota_ordenada[126]      
nota_ordenada[127]
```
### 07 Un alumno tiene una nota de 4.9. ¿Qué porcentaje, del total de alumnos, tiene una nota menor o igual que la suya? ¿Y qué porcentaje tiene una nota mayor o igual que la suya?
```{r}
length(which(nota<=4.9))/length(nota)*100
length(which(nota>=4.9))/length(nota)*100
which(nota==4.9)
```
### 08 Realiza el gráfico de diagramas de caja de las notas de cada grupo, para poder comparar el nivel de cada uno de ellos.
```{r}
boxplot(nota ~ grupo)
```
### 09 Si la variable conc recoge la concentración de plomo (en ppm) en el aire de cierta zona durante un día completo
```{r}
"9.a"
max(conc)
```
```{r}
"9.b"
length(which(conc> 40.0))
```
```{r}
"9.c"
mean(conc)
```
```{r}
"9.d"
head(sort(conc),10)
```
```{r}
"9.e"
max(conc)
conc[47.34]
which(conc==max(conc))
288/(24*60)
# 1 muestra - 5 min
# 142 es el maximo
(83-8)/90*60
```
## Parte 02
### 01 Graficar los puntos 
```{r}
m <- 1:10
q <- m^2
plot(m,q)
```
### 02 Ingresar la Matriz A en Rstudio
```{r}
matrix(c(1,2,3,2,4,6, 3,6,9,4,8,12),nrow = 4,ncol = 3,byrow = TRUE)
```
### 03 Ingresar la matriz identidad de tamaño
```{r}
diag(3)
```
### 04 Crea una función que cree una matriz nula ingresando las dimensiones
```{r}
F4 <- function(n) { I <- diag(n); for(i in 1:n){I[i,i]=0}; return(I)}
F4(4)
```
### 05 Modificar la matriz diag(4), para que se parezca a la matriz B
```{r}
D <-diag(4)
D[1,1] = 0
D[2,2] = 2
D[3,3] = 3
D[4,4] = 4
D
```
### 06 Obtener la matriz transpuesta de A (ejercicio 2
```{r}
t(matrix(c(1,2,3,2,4,6, 3,6,9,4,8,12),nrow = 4,ncol = 3,byrow = TRUE))
```
### 07 Realizar las siguientes operaciones
```{r}
A7 <- matrix(c(1,2,3,4,2,4,6,8,3,6,9,12,0,0,0,0), nrow = 4 , ncol = 4)
B7 <- matrix(c(0,0,0,0,2,0,0,0,0,3,0,0,0,0,0,4), ncol=4)
(A7+B7)
(A7-B7)
(A7*B7)
(3*B7)
```
### 08 Crea una función para calcular
```{r}
F8<-function(M,n){S=M;for(i in 2:n){S=S%*%M};print(S)}
P <- matrix(c(1,-2,1,2,4,0,3,-2,1), ncol=3, nrow=3)
F8(P,6)
```
### 09 Resolver el sistema de ecuaciones
```{r}
A9 = matrix(c(3,9,3,-1,-2,1,1,1,-2), ncol=3,nrow=3)
x9 <- c(-1,-9,-9)
solve(A9,x9)
```
### 10 Utilizando la ayuda de R, investigue para qué sirven las funciones eigen() y det()
```{r}
#eigen #Computes eigenvalues and eigenvectors of numeric 
        # (double, integer, logical) or complex matrices.
    
#det   # det calculates the determinant of a matrix. determinant 
        # is a generic function that returns separately the modulus 
        # of the determinant, optionally on the logarithm scale, and 
        # the sign of the determinant.
      
```
### 11 Considerando las matrices
```{r}
M1 <- c(1:10)
M2 <- seq(2, 20, by = 2)
M3 <- seq(3, 30, by = 3)
M4 <- seq(4, 40, by = 4)
M5 <- seq(5, 50, by = 5)
B11 = cbind(M1, M2, M3, M4, M5)
B11
      
N1 <- c(0,1,0,0,1)
N2 <- c(1,0,1,1,0)
N3 <- c(0,1,0,0,1)
N4 <- c(1,0,1,0,1)
N5 <- c(0,1,0,1,0)
A11 = cbind(N1,N2,N3,N4,N5)
A11
B11%*%A11-B11%*%t(A11)
```
### 13 Corre el siguiente código para cargar los vectores year y co2 en memoria
```{r}
load(url("https://goo.gl/uDzU8v"))

data(co2)

means = aggregate(co2, FUN=mean)

year = as.vector(time(means))

co2 = as.vector(means)

y <- c(0, diff(co2))

plot(year,y, type = "o", pch = 20, xlab = "Años", ylab = "Diferencia de concentración de CO2", 

main = "Diferencias de CO2 entre años consecutivos", col = "blue", font = 2)
```

```{r}

```
```{r}

```
```{r}

```
```{r}

```
```{r}

```
```{r}

```
```{r}

```
```{r}

```
len
When you click the **Knit** button a document will be generated that includes both content as well as the output of any embedded R code chunks within the document. You can embed an R code chunk like this:

```{r cars}
summary(cars)
```

## Including Plots

You can also embed plots, for example:

```{r pressure, echo=FALSE}
plot(pressure)
```

Note that the `echo = FALSE` parameter was added to the code chunk to prevent printing of the R code that generated the plot.
